【裁判字號】    88,訴,213
【裁判日期】    890713
【裁判案由】    違反槍砲彈藥刀械管制條例
【裁判全文】
臺灣高雄地方法院刑事判決                          八十八年度訴字第二一三號
    公  訴  人  臺灣高雄地方法院檢察署檢察官
    被      告  甲○○
    選任辯護人  林樹根
                邱麗妃
                莊雯琇
右列被告因違反槍砲彈藥刀械管制條例案件，經檢察官提起公訴（八十七年度偵字第
二○八三七號），本院判決如左：
    主  文
甲○○未經許可，寄藏其他可發射子彈具有殺傷力之改造手槍，處有期徒刑壹年壹月
，併科罰金新台幣拾萬元，罰金如易服勞役，以新台幣玖佰元即銀元參佰元折算壹日
。又意圖供他人犯罪之用，未經許可出借其他可發射子彈具有殺傷力之改造手槍，累
犯，處有期徒刑柒年陸月，併科罰金新台幣拾萬元，罰金如易服勞役，以新台幣玖佰
元即銀元參佰元折算壹日。應執行有期徒刑捌年陸月，併科罰金新台幣拾伍萬元，罰
金如易服勞役，以新台幣玖佰元即銀元參佰元折算壹日。
扣案仿ＣＯＬＴ廠半自動四五手槍製造之玩具槍壹支（含彈匣壹個，槍枝管制編號0
000000000），子彈（鑑驗前貳顆，鑑驗試射壹顆），均沒收。
    事  實
一、甲○○於民國八十三間，因違反肅清煙毒條例罪，經台灣高雄地方法院判處有期
    徒刑三年一月，而於八十七年三月七日執行完畢，猶不知悔改，先於八十六年底
    ，受綽號「志吉」之不詳姓名年籍成年男子之託，保管具殺傷力之仿COLT廠半自
    動四五手槍一支（含彈匣一個）及子彈九發，甲○○即將之藏置於高雄市○鎮區
    ○○街八十九號圍牆邊草叢內。嗣於八十七年四月間某日，因友人乙○○在高雄
    市○○○路一八八號五樓金花都舞廳與人發生事故，被欺負，要其前往幫忙時，
    竟攜上開槍、彈前往，並於乙○○向其借槍、彈時，明知乙○○剛遭欺負，借槍
    、彈必為施暴壓制他人以洩憤，竟另行起意，意圖供他人犯罪之用而借之，而乙
    ○○果持該槍以槍柄毆擊一蕭姓不詳姓名籍成年男子之頭部致其流血（傷害部分
    未經告訴），其中一發子彈自彈匣中掉落，業經店員丟棄而滅失。嗣於八十七年
    九月六日經警循線查獲，甲○○並帶警起出上開手槍一支、子彈八顆（經送驗其
    中僅二顆具殺傷力，六顆不具殺傷力）。
二、案經高雄市政府警察局刑警大隊移送臺灣高雄地方法院檢察署檢察官偵查起訴。
    理  由
一、訊據被告甲○○，固坦承有於上揭時地受託寄藏前開槍、彈，並持槍毆打一蕭姓
    不詳姓名籍成年男子之頭部致其流血之事實，惟否認有將上開槍、彈借予乙○○
    毆打該蕭姓男子之事實，並辯稱：伊因當時害怕，才推卸責任說係乙○○拿槍打
    蕭姓男子云云。惟查，被告於本案警訊中供承「八十七年四月份乙○○叫我拿手
    槍及子彈到十全二路一八八號五樓金花都舞場交給乙○○，乙○○拿手槍打客人
    ‧‧」（參八十七年九月六日警卷調查筆錄）；且迭次於乙○○感訓處分事件結
    證稱：伊係將槍彈交予乙○○，而由乙○○持以打傷蕭姓男子等語（參八十七年
    感裁字第八六號卷宗八十七年十月十二日訊問筆錄）；況且乙○○於警訊時，亦
    自承「是我用該槍柄打蕭姓男子的頭沒錯」（參八十七年九月六日警卷第三次筆
    錄），而上開警訊筆錄內容，亦經本院治安法庭調查時播放核對勘驗無訛後載明
    在卷（參同上卷宗八十七年十月二十六日訊問筆錄）。是被告事後翻異前供，辯
    稱蕭姓男子係伊打傷的，及證人乙○○於本院本案證稱被告沒將槍交給伊，伊沒
    有拿槍打人等語，顯係事後畏重罪及飾卸之詞，均不足採信。此外，並有前開槍
    、彈扣案可證，而該槍係仿ＣＯＬＴ廠半自動四五手槍製造之玩具槍換裝車通之
    金屬管改造而成，其機械性能良好，及其中二顆子彈（直徑約10CM），均可擊發
    ，均具有殺傷力；另六顆子彈（直徑約8CM），均無法擊發，不具殺傷力等情，
    亦有內政部警政署刑事警察局八十七年九月十九日刑鑑字第七０八七二號鑑驗通
    知書附卷可參。本件事證明確，被告犯行足堪認定。
二、查扣案之仿ＣＯＬＴ廠半自動四五手槍製造之玩具槍（槍枝管制編號00000
    00000），屬槍砲彈藥刀械管制條例第四條第一項第一款所稱之其他可發射
    金屬或子彈具有殺傷力之各式槍砲；而扣案具殺傷力之子彈二顆，則屬同條例第
    四條第一項第二款之子彈。核被告甲○○自八十六年底受託寄藏至八十七年九月
    六日十二時三十分起出槍、彈時止，所為係犯槍砲彈藥刀械管制條例第十一條第
    四項未經許可，寄藏其他可發射金屬或子彈具有殺傷力之槍砲罪，及同條例第十
    二條第四項未經許可，寄藏子彈罪。其寄藏槍彈而保管本身所為之持有行為，係
    寄藏之當然結果，不另論持有槍彈罪。又被告一行為同時觸犯上開二罪，係想像
    競合犯，應從較重之第十一條第四項之罪處斷；又被告於八十七年四月間某日，
 在金花都舞廳明知乙○○向其借槍、彈之目的，在於施暴壓制他人，其仍借之，
    所為係犯該條例第十一條第三項、第二項之意圖供他人犯罪之用，未經許可出借
    其他可發射金屬或子彈具有殺傷力之槍砲罪，及同條例第十二條第三項、第二項
    意圖供他人犯罪之用，未經許可出借子彈罪，被告一行為觸犯上開二罪，亦係想
    像競合犯，應從較重之第十一條第三項、第二項之罪處斷。辯護意旨認上開第十
    一條第三項規定，就「出借」之部分，應指出借人僅單純提供槍砲，與借用人並
    無犯罪之意思聯絡始足當之等情，尚乏依據，不足採憑。又被告曾於八十三年間
    因違反肅清煙毒條例罪，經台灣高等法院高雄分院判處有期徒刑三年一月確定，
    而於八十七年三月七日執行完畢，有臺灣高雄地方法院檢察署刑案資料查註紀錄
    及本院被告全國前案紀錄表附卷可稽，其前受有期徒刑執行完畢，於五年內再犯
    本件最重本刑為有期徒刑以上之罪（指該條例第十一條第三項、第二項之罪），
    為累犯，應依刑法第四十七條規定加重其刑。惟該罪法定本刑有無期徒刑，依法
    不得加重，僅就有期徒刑部分加重其刑。又被告所犯上開第十一條第四項之罪，
    與同條第三項、第二項之罪，其犯意各別，行為互殊，所犯犯罪構成要件亦不相
    同，應分論並罰。審酌被告犯罪之動機、目的、手段，所為對社會治安潛藏危害
    甚大，犯罪情節尚非嚴重及犯後態度尚稱良好等一切情狀，爰量處如主文所示之
    刑，併定其應執行刑，及就罰金刑部分諭知如易服勞役之折算標準，以示懲儆。
    按槍砲彈藥刀械管制條例第十九條第一項規定，不問對行為人有無預防矯治其社
    會危險性之必要，一律宣付強制工作三年，限制其中不具社會危險性之受處分人
    之身體、自由部分，其所採措施與所欲達成預防矯治之目的及所需程度，不合憲
    法第二十三條所定之比例原則。是犯上開條例第十九條所定之罪，不問對行為人
    有無預防矯治其社會危險性之必要，一律宣付強制工作三年之部分，應自八十七
    年十二月十八日起停止適用，業經司法院大法官會議釋字第四七一號解釋在案。
    本件被告所持有仿ＣＯＬＴ廠半自動四五手槍製造之玩具槍一支（含彈匣一個）
    及子彈二顆，雖具有殺傷力，被告並進而借予乙○○犯傷害罪，惟衡量其動機及
    槍彈數量，及被告能帶同警方人員起出扣案之槍彈等情，難認被告對將來社會具
    有相當之危險性，而有進一步教化、治療之必要，若宣告拘束被告身體、自由之
    保安處分，顯與比例原則有違，是本院認被告並無強制工作之必要，故不另予諭
    知被告於刑之執行完畢或赦免後，令入勞動場所，強制工作三年，併此敘明。扣
    案具殺傷力之上開半自動手槍一支（含彈匣一個）及子彈（送驗前二顆，送驗試
    射一顆），係違禁物，不問是否屬於被告所有，均應依刑法第三十八條第一項第
    一款宣告沒收之。
三、據上論斷，應依刑事訴訟法第二百九十九條第一項前段，槍砲彈藥刀械管制條例
    第十一條第四項、第十二條第四項、第十一條第三項、第二項、第十二條第三項
    、第二項，刑法第十一條前段、第五十五條、第四十七條、第五十一條第五款、
    第七款、第三十八條第一項第一款，罰金罰鍰提高標準條例第二條，現行法規所
    定貨幣單位折算新台幣條例第二條，判決如主文。
中      華      民      國      八十九      年    七    月    十三    日
                                  臺灣高雄地方法院刑事第二庭
                                      法  官    劉建利
右正本證明與原本無異。
如不服本判決，應於判決送達後十日內，向本院提出上訴狀。
                                      書記官    洪生輝
中      華 民      國      八十九      年    七    月    十五    日
附錄論罪科刑法條：
槍砲彈藥刀械管制條例第十一條第四項、第十二條第四項、第十一條第三項、第二項
、第十二條第三項、第二項


司法院資訊處製作；財團法人民間司法改革基金會備份。
